臺灣高等法院高雄分院刑事裁定　　　　　 110年度抗字第16號

抗　告　人
即受刑人　　黃瀚弘



上列抗告人因聲請定其應執行刑案件，不服臺灣屏東地方法院中
華民國109 年11月20日裁定( 109 年度聲字第1589號) ，提起抗
告，本院裁定如下：
    主  文
抗告駁回。
    理  由
一、本件抗告意旨略以：在數罪併罰而有二裁判以上，應定其應
    執行刑之案件，法院所為刑之酌定，固屬自由裁量事項，然
    對於法律之內、外部界限，仍應受其拘束。原裁定就抗告人
    即受刑人黃瀚弘（下稱抗告人）所犯附表所示10罪，據以定
    執行刑為有期徒刑5 年3 月，所採比例原則，無法令抗告人
    接受，有損司法公平正義，請撤銷原裁定，重新減輕定應執
    行之刑云云。
二、原裁定以抗告人因犯如附表所示之竊盜等10罪，經法院判處
    如附表所示之刑，其中如附表編號1-9 所示為不得易科罰金
    之罪，如附表編號10為得易科罰金之罪，茲臺灣屏東地方檢
    察署檢察官聲請就附表所示各罪定應執行刑，審酌上開規定
    要無不合，應予准許，爰就徒刑部分裁定定其應執行刑為有
    期徒刑5 年3 月等語。
三、按數罪併罰之定應執行之刑，係出於刑罰經濟與責罰相當之
    考量，並非予以犯罪行為人或受刑人不當之利益，為一種特
    別的量刑過程。相較於刑法第57條所定科刑時應審酌之事項
    係對一般犯罪行為之裁量，定應執行刑之宣告，乃對犯罪行
    為人本身及所犯各罪之總檢視。除應考量行為人所犯數罪反
    應出之人格特性，並應權衡審酌行為人之責任與整體刑法目
    的及相關刑事政策，在量刑權之法律拘束性原則下，依刑法
    第51條第5款之規定，採限制加重原則，以宣告各刑中之最
    長期為下限，各刑合併之刑期為上限，但最長不得逾30年，
    資為量刑自由裁量權之外部界限，並應受法秩序理念規範之
    比例原則、平等原則、責罰相當原則、重複評價禁止原則等
    自由裁量權之內部抽象價值要求界限之支配，使以輕重得宜
    ，罰當其責，俾符合法律授與裁量權之目的，以區別數罪併
    罰與單純數罪之不同，兼顧刑罰衡平原則。個案之裁量判斷
    ，除非有全然喪失權衡意義或其裁量行使顯然有違比例、平
    等諸原則之裁量權濫用之情形，否則縱屬犯罪類型雷同，仍
    不得將不同案件裁量之行使比附援引為本案之量刑輕重比較
    ，以視為判斷法官本於依法獨立審判之授權所為之量刑裁奪
    有否裁量濫用之情事。此與所謂相同事務應為相同處理，始
    符合比例原則與平等原則之概念，迥然有別（最高法院100
    年度台上字第21號判決意旨參考）。又法院定執行刑時，茍
    無違法律之內、外部界限，其應酌量減輕之幅度為何，實乃
    裁量權合法行使之範疇，自不得遽指為違法（最高法院102
    年度台抗字第932 號裁定意旨參考）。
四、經查：
  ㈠本件抗告人所犯如附表編號1 至10所示之10罪，業經原審法
    院及本院各判處如附表所示之刑，並均於如附表所示之日期
    確定在案，此有臺灣高等法院被告前案紀錄表及原裁定附表
    所示各罪之裁判書在卷足憑。又抗告人所犯如附表編號1 至
    9 所示之罪不得易科罰金；如附表編號10得易科罰金之罪。
    茲檢察官向原審法院聲請定其應執行之刑，此有受刑人定應
    執行刑聲請書在卷可稽（見原執行卷），合於刑法第50條第
    2 項之規定，檢察官就附表所示各編號之罪聲請合併定應執
    行刑，核無不合，應予准許。
  ㈡原審法院認抗告人如附表所示之各罪均符合定應執行刑之要
    件，其中如附表編號1 至6部分曾定應執行刑為有期徒刑3
    年7 月、如附表編號7 至9 部分曾定應執行刑為有期徒刑1
    年6 月，加上如附表編號10所宣告之有期徒刑4 月，各罪合
    併總刑期為有期徒刑6 年10月以下，其中最重刑期為有期徒
    刑1 年以上，審酌而就徒刑部分定其應執行刑為有期徒刑5
    年3 月。經核所定之執行刑並未逾越刑法第51條第5 款之規
    定及法律之內、外部界限，其裁量之行使並無違背比例、平
    等諸原則等裁量權濫用之情形，且已考量抗告人所犯數罪所
    反映之人格特性，各罪彼此間之關聯性，基於刑罰目的性及
    刑事政策之取向等因素，總體而為適度之評價，難謂有侵害
    抗告人原本已有之權益，原裁定於法尚無違誤或不當。
  ㈢綜上，原裁定已審酌受刑人犯罪之情節及行為次數，對於受
    刑人所犯數罪為整體評價，核屬法院裁量職權之適法行使，
    難謂與比例原則、平等原則、罪責相當原則有違，亦難認有
    與社會法律情感不符之情。抗告人所執前詞，指摘原裁定不
    當，為無理由，應予駁回。
五、據上論結，應依刑事訴訟法第412條，裁定如主文。
中　　華　　民　　國　110 　　年　　1 　　月　　26　　日
                  刑事第九庭    審判長法  官  莊崑山
                                      法  官  李炫德
                                      法  官  陳明富
以上正本證明與原本無異。             
不得再抗告。
中　　華　　民　　國　 110　　年　　1 　　月　　26　　日
                                      書記官  馬蕙梅